---
title: "Suivi mon master 2025"
author: "Damien Cartron"
format: docx
editor: visual
execute: 
  echo: false
  message: false
  warning: false
---

```{r}
#| echo: false
#| message: false

library(arrow)
source("3.ImportFichiersMM.R", encoding = "UTF-8")

```

# Évolution des statuts de candidature

```{r}
#| echo: false
PileData$Resultat <- as.factor(PileData$Resultat)
PileData$Resultat <- factor(PileData$Resultat, levels = c("Admis_Def", "Admis_Prov", "AttenteRep", "LC", "Refusé", "Non traité", "NA"))
#Inverser l'ordre du facteur 
PileData$Resultat <- factor(PileData$Resultat, levels = rev(levels(PileData$Resultat)))
ggplot(PileData, aes(x = DateFichier, fill = Resultat)) +
  geom_bar() +
  theme(axis.text.x = element_text(angle = 45, hjust = 1)) +
  labs(title = "Nombre de candidats acceptés par date", x = "Date", y = "Nombre de candidats")
```

```{r}
#| echo: false
AdmisDef <- subset(PileData, Resultat == "Admis_Def" )  
ggplot(AdmisDef, aes(x = DateFichier, fill = Resultat)) +
  geom_bar() +
  theme(axis.text.x = element_text(angle = 45, hjust = 1)) +
  labs(title = "Nombre de candidats acceptés définitivement par date", x = "Date", y = "Nombre de candidats")  +
  scale_y_continuous(breaks = seq(0,20,by = 2))

AdmisDefProv <- subset(PileData, Resultat == "Admis_Def" | Resultat == "Admis_Prov" )  
ggplot(AdmisDefProv, aes(x = DateFichier, fill = Resultat)) +
  geom_bar() +
  theme(axis.text.x = element_text(angle = 45, hjust = 1)) +
  labs(title = "Nombre de candidats acceptés (définitivement ou provisoirement) par date", x = "Date", y = "Nombre de candidats")  +
  scale_y_continuous(breaks = seq(0,22,by = 2))

PileData %>% filter(Resultat == "Admis_Def" | Resultat == "Admis_Prov" | Resultat == "AttenteRep") %>% ggplot(aes(x = DateFichier, fill = Resultat)) +
  geom_bar() +
  theme(axis.text.x = element_text(angle = 45, hjust = 1)) +
  labs(title = "Nombre d'étudiants potentiels par date", x = "Date", y = "Nombre de candidats")  +
  scale_y_continuous(breaks = seq(0,50,by = 2)) # écrit en tidyyverse c'est quand même plus classe ! 
```

## Répartition des étudiants pour l'EHESS puis pour l'ENS

```{r}
#| echo: false
table(SyntheseDuJour$St_EHESS)

table(SyntheseDuJour$St_ENS)

table(SyntheseDuJour$Resultat, SyntheseDuJour$Etb)

```

*il faudra refaire cette sortie avec une nouvelle variable Etb qui est calculée y compris pour ceux el LC etc.*

```{r}
#| echo: false
SyntheseDuJour %>% group_by(Resultat,) %>% summarise(Count = n())
```

Synthèse du jour :

```{r}
#| echo: false
SyntheseDuJour  |> 
  group_by(Resultat, Etb) |>  
  summarise(Count = n())  |> 
  ggplot(aes(x = Resultat, y = Count, fill = Etb)) + 
  geom_bar(stat = "identity")+
  theme(axis.text.x = element_text(angle = 45, hjust = 1))

```

# Suivi des listes d'attente

-   Rang 1er LC de l'EHESS : `r min(SyntheseDuJour$Classement[SyntheseDuJour$LC_EHESS == 1], na.rm = TRUE)`

-   Candidat 1er LC de l'EHESS : `r min(SyntheseDuJour$Candidat[SyntheseDuJour$LC_EHESS == 1], na.rm = TRUE)`

-   Rang du LC1 de l'EHESS sur la liste de l'ENS : `r min(SyntheseDuJour$LC_ENS[SyntheseDuJour$LC_EHESS == 1], na.rm = TRUE)`

-   Rang 1er LC de l'ENS : `r min(SyntheseDuJour$Classement[SyntheseDuJour$LC_ENS == 1], na.rm = TRUE)`

-   Candidat 1er LC de l'ENS : `r min(SyntheseDuJour$Candidat[SyntheseDuJour$LC_ENS == 1], na.rm = TRUE)`

-   Rang du dernier sur LC.

    -   ENS : `r SyntheseDuJour |>  select(LC_ENS) |>  max(na.rm=TRUE)`

    -   EHESS : `r SyntheseDuJour |>  select(LC_EHESS) |>  max(na.rm=TRUE)`

### Evolution du surbooking

-   le 5 juin il y a 6 places d'écart entre la liste de l'ehess (qui avance très vite) et celle de l'ens. Je fais donc le choix de réduire de 3 places le surbooking de l'ehess pour éviter que les meilleurs étudiants sur LC ENS ne soient pas appelés.

-   Le 6 juin après avoir passé le surbooking ehess à 11 j'ai rétabli les deux listes exactement au même niveau : 39. Well Done!

-   8 juin : BOISNARD Eloïse & EL OMARI Chaymaa acceptent définitivement mais admissibles aux 3 ENS. Sinon on en est à 10 Def (dont 2 admissibles ENS) + 8 provisoires ==\> 18 pour 18 places ==\> il faut réduire le surbooking car on a 5 attente de Rep (dont au moins MAREC qui devrait prendre ; je l'ai eu au tel). + L'EHESS est deux rangs plus bas que l'ENS. Les 2 admissibles se sont inscrites à l'ENS. Petit dilemne néanmoins : l'ENS est à 12 admis (dont 5 prov) alors que l'EHESS n'est qu'à 6 admis (dont 3 prov). Il faut donc arrêter le surbooking ENS pour sûr. Je pense que ça oblige à arrêter le surbooking EHESS (ou à fortement le limiter). Peut être le laisser à 10 ? Pour le moment on n'a personne qui bloque la file en étant admis prov EHESS / LC ENS. Il y a 5 attente de rep à EHESS (+6 = 11) ==\> J'arrête le surbooking sur les deux listes et j'écris aux étudiants.

-   9 juin : en fait il y aussi Zoé Arbrun qui est admissible à Saclay seulement (mais alors qu'elle est au CPES !) ; elle accepté définitivement l'ehess. Peut être moins de chance de succès que les deux autres + Nathan Boyer, AdmisProv ENS, m'a écrit car hésite entre nous et un master IEP

-   11 juin : Telma Guionet-Roussel (Admis_Prov EHESS, tjrs LC PDI) et Abdelkadeur TADJI (Admis_Prov ENS) sont tous les deux admissibles au DENS Paris ; faudrait regarder Lyon et Saclay

-   24 juin : fin de la phase complémentaire (si j'ai bien compris ils ne pouvaient pas trop bouger durant la semaine de la phase d'ordonnemecement de leurs candidatures ; Logan pex m'a écrit pour me dire qu'il ne parvenait pas à passer en Def durant cette semaine).

    -   TADJI (ENS) a refusé (je pense qu’il a été pris à un DENS)

    -   Logan (EHESS) a accepté définitivement

    -   Telma (EHESS) m’a enfin écrit, elle est LC1 (depuis la fin de la phase complémentaire) à PDI et c’est son premier choix ==\> a eu PDI le 25

    -   Marianne (EHESS) ne m’a toujours pas écrit je vais lui écrire (ce sont nos deux dernières admis prov) ; elle vient de sortir de la LC sur QESS ENS ; elle a en choix 1 le master MIgrations, et sinon hésite entre nous et un master pse hors mon master

    -   ==\> on n'a plus que 2 ENS en surbooking (avec 2 tri-admissibles) et deux risques de départ à l'EHESS

-   25 juin première entrée sur l'EHESS depuis longtemps : Alexandre RASPAUD

-   <div>

    ## Le suivi des départs possibles des deux listes d'attente :

    </div>

-   ENS encore deux en surbooking

    -   EL OMARI Chaymaa (Admis_Def ENS) : admissibles aux trois ENS par le concours B/L, ainsi que par la voie étudiante pour les diplômes de Lyon et de Saclay. J’ai également été admise en master d’économie à Sciences Po, mais je n’ai pas encore fait de choix définitif quant à la formation que je privilégierais si je devais choisir entre ces deux options.

    -   BOISNARD Eloïse (Admis_Def ENS) : Admissible aux 3 ENS

-   EHESS (0 surbooking)

    -   ARBRUN Zoé (Admis_Def EHESS) : Admissible Saclay

    -   YAZBECK Marianne (Admis_Prov EHESS) : En liste d'attente à Migrations (choix 1), prise à PSE (hors mon master) + nous (et n'a pas choisi entre les deux)

    -   RASPAUD Alexandre (Admis_Prov EHESS) : je vais écrire

-   Sortis :

    -   LAROSE Candice (Admis_Prov ENS) : Admise aux DENS Ulm et Saclay ==\> départ

    -   BOYER Nathan (Admis_Prov ENS) : Admis à un master de sociologie de ScPo alors qu'il veut faire de l'évaluation de politiques publiques au Costa rica ; eu en zoom et je ne savais pas trop quoi lui conseiller==\> le 26 juin m'a écrit pour me dire qu'il nous avait choisi

### Les admis prov bloquent-ils la liste ?

```{r}
#| echo: false
SyntheseDuJour |> 
  filter(Resultat == "Admis_Prov") |> 
  select(Candidat, St_EHESS, St_ENS)
```

Version que les bloqueurs pour une lecture plus rapide

```{r}
#| echo: false

SyntheseDuJour |> 
  filter(Resultat == "Admis_Prov") |>  
  filter(Statut_EHESS == "EN_ATTENTE_DE_REPONSE" | Statut_ENS == "EN_ATTENTE_DE_REPONSE" | Statut_EHESS == "LISTE_ATTENTE" | Statut_ENS == "LISTE_ATTENTE") |> 
  select(Candidat, St_EHESS, St_ENS)

```

# Les évolutions du jour

```{r évolutions du jour}
#| echo: false

SyntheseDuJour |> 
  left_join(SyntheseVeille |> select(id, Resultat), by = "id") |> 
  filter(Resultat.x != Resultat.y) |> 
  rename(Resultat = Resultat.x, Hier = Resultat.y) |> 
  select(Candidat, Resultat, Hier, Etb, Classement, NoteEval, Commentaires)

```

# Description des candidats acceptés

## La liste des admis prov et def

```{r}
#| echo: false
SyntheseDuJour |>  filter(Resultat == "Admis_Def" | Resultat == "Admis_Prov") |> select(Candidat, Resultat, Etb) |> arrange(Candidat)
```

## Listes des candidats admis à l'ENS

### Admis définitivement (ENS)

```{r}
#| echo: false
SyntheseDuJour |> 
  filter(Resultat == "Admis_Def" & Etb == "ENS") |> 
  select(Candidat, Classement, NoteEval, Commentaires)
```

### Admis provisoirement (ENS)

```{r}
#| echo: false
SyntheseDuJour |> 
  filter(Resultat == "Admis_Prov" & Etb == "ENS") |> 
  select(Candidat, LC_EHESS, Classement, NoteEval, Commentaires)
```

## Listes des candidats admis à l'EHESS

### Admis définitivement (EHESS)

```{r}
#| echo: false
SyntheseDuJour |> 
  filter(Resultat == "Admis_Def" & Etb == "EHESS") |> 
  select(Candidat, Resultat, Classement, NoteEval, Commentaires)
```

### Admis provisoirement (EHESS)

```{r}
#| echo: false
SyntheseDuJour |> 
  filter(Resultat == "Admis_Prov" & Etb == "EHESS") |> 
  select(Candidat, LC_ENS, Classement, NoteEval, Commentaires)
```

il faudrait aller récupérer le rang actuel à PDI des admis provisoirement

## Rangs et classements des admis

```{r}
#| echo: false
SyntheseDuJour |> 
  filter(Resultat == "Admis_Def" | Resultat  == "Admis_Prov") |> 
  group_by(RankCl, Etb) |> 
  summarize(count = n(), .groups =  "keep")  |> 
  ggplot(aes(x = RankCl, y = count, fill = "Etb")) + 
  geom_bar(stat = "identity")+
  theme(axis.text.x = element_text(angle = 0, hjust = 1))
```

je cherche à avoir une couleur pour l'ehess et une autre pour l'ens ; à voir quand on aura plus de données mais a priori ça ne fonctionne pas

## Genre des admis

```{r}
#| echo: false
SyntheseDuJour |> 
  filter(Resultat == "Admis_Def" | Resultat  == "Admis_Prov")  |>   
  group_by(Genre) |> 
  summarise(Count = n())

admis <- SyntheseDuJour |> 
  filter(Resultat == "Admis_Def" | Resultat  == "Admis_Prov")  

round(prop.table(table(admis$Genre))*100,0)
```

Pour mémoire genre des candidats

```{r}
#| echo: false
BaseCandidat |> 
  mutate(Genre = if_else(Civilite == "M.", "Homme", "Femme")) |> 
  group_by(Genre) |> 
  summarize(nbe = n(),
            pct = round(nbe/nrow(BaseCandidat)*100,1))

```

et genre des 90 sélectionné.es :

```{r}
#| echo: false
SyntheseDuJour |> 
  mutate(Genre = if_else(Civilite == "M.", "Homme", "Femme")) |> 
  group_by(Genre) |> 
  summarize(nbe = n(),
            pct = round(nbe/nrow(SyntheseDuJour)*100,1))
```

## Âge des admis

```{r}
#| echo: false
SyntheseDuJour |> 
  filter(Resultat == "Admis_Def" | Resultat  == "Admis_Prov") |> 
  group_by(Age) |> 
  summarise(Count = n())
```

## Mention bac des admis

```{r}
#| echo: false
table(admis$MentionBac)
round(prop.table(table(admis$MentionBac))*100,1)
```

# Évolution de la liste d'attente

```{r}
#| echo: false
PileData |>
  filter(Resultat == "LC" ) |>
ggplot(aes(x = DateFichier, fill = Resultat)) +
  geom_bar() +
  theme(axis.text.x = element_text(angle = 45, hjust = 1)) +
  labs(title = "Nombre de candidats en liste d'attente par date", x = "Date", y = "Nombre de candidats")
```

# Suivi individualisé

## Suivi de qqs étudiant.es d'intérêt

```{r}
#| echo: false
# (PileData %>% filter(Candidat == "GUIBORA Quentin") %>% select(Candidat,DateFichier, Resultat, St_EHESS, St_ENS))
# (PileData %>% filter(Candidat == "Brochard Madison") %>% select(Candidat,DateFichier, Resultat, Statut_EHESS, Statut_ENS, LC_EHESS, LC_ENS))
#(PileData %>% filter(Candidat == "Marec Virgile") %>% select(Candidat,DateFichier, Resultat, St_EHESS, St_ENS, LC_EHESS, LC_ENS))
(PileData %>% filter(Candidat == "GUIRONNET Axel") %>% select(Candidat,DateFichier, Resultat, St_EHESS, St_ENS, LC_EHESS, LC_ENS))
#(PileData %>% filter(Candidat == "FILLION Tristan") %>% select(Candidat,DateFichier, Resultat, St_EHESS, St_ENS, LC_EHESS, LC_ENS))
#(PileData |>  filter(Candidat == "LOPEZ Aitor")  |>  select(Candidat,DateFichier, Resultat, St_EHESS, St_ENS, LC_EHESS, LC_ENS))
#(PileData |>  filter(Candidat == "CHAMINADE Antoine")  |>  select(Candidat,DateFichier, Resultat, St_EHESS, St_ENS, LC_EHESS, LC_ENS))
(PileData |>  filter(Candidat == "YAZBECK Marianne")  |>  select(Candidat,DateFichier, Resultat, St_EHESS, St_ENS, LC_EHESS, LC_ENS))
  
#(PileData %>% filter(Candidat == "Bonnan Mickael") %>% select(Candidat,DateFichier, Resultat, St_EHESS, St_ENS, LC_EHESS, LC_ENS))
# (PileData %>% filter(Candidat == "Saive Amandine") %>% select(Candidat,DateFichier, Resultat, Statut_EHESS, Statut_ENS, LC_EHESS, LC_ENS))
```

## Suivi des étudiants QESS reçus à PDI

```         
```

### Suivi des étudiants qui ont refusé QESS

```{r}
#| echo: false
PileData  |> 
  filter((!is.na(PDI) & PDI != "NC" & Resultat == "Refusé") | Synt_PDI == "Admis_Def")  |> 
    group_by(Candidat) |> 
  arrange(desc(DateFichier)) |> 
  distinct(Candidat, .keep_all = TRUE) |> 
  select(Candidat, DateFichier, Resultat, Synt_PDI, PDI) |> 
  arrange(Candidat)


```

### Suivi des étudiants qui ont accepté QESS (yc provisoirement) ou sont en attente de réponse

```{r}
#| echo: false
PileData  |> 
  filter(!is.na(Synt_PDI) & PDI != "NC" & Resultat != "Refusé" & Synt_PDI !="Admis_Def" & DateFichier == Sys.Date())  |> 
  group_by(Candidat) |> 
  arrange(desc(DateFichier)) |> 
  distinct(Candidat, .keep_all = TRUE) |> 
  select(Candidat, DateFichier, Resultat, Synt_PDI, PDI) |> 
  arrange(Resultat)


```

# La tête provisoire de la promo

::: landscape
```{r}
#| echo: false

t <- SyntheseDuJour |> 
  filter(Resultat== "Admis_Def" | Resultat == "Admis_Prov") |> 
  arrange(Classement) |> 
  mutate(
    Bio = str_glue("{Genre} {Age} ans, bac : {MentionBac}, {Cursus}"),
    Rslt = str_glue(("{Resultat}-{Etb}")), 
    pres = str_glue("{Classement}-{Rslt}-{Candidat}, {Bio}")) |> 
  select(pres )
print(t, right = FALSE)
```
:::
