---
title: "Tableau de bord"
author: "Damien"
date: "2024-06-07"
output:
  html_document: default
  pdf_document: default
---

```{r setup, include=FALSE}
knitr::opts_chunk$set(echo = FALSE)
```


````{r, results="hide", include = FALSE}
source("1b.Import.R", encoding = "UTF-8")

````


# Suivi Nombre accepté par type
````{r bars}
PileData$Resultat <- as.factor(PileData$Resultat)
PileData$Resultat <- factor(PileData$Resultat, levels = c("Admis_Def", "Admis_Prov", "AttenteRep", "LC", "Refusé", "Non traité", "NA"))
#Inverser l'ordre du facteur 
PileData$Resultat <- factor(PileData$Resultat, levels = rev(levels(PileData$Resultat)))
ggplot(PileData, aes(x = DateFichier, fill = Resultat)) +
  geom_bar() +
  theme(axis.text.x = element_text(angle = 45, hjust = 1)) +
  labs(title = "Nombre de candidats acceptés par date", x = "Date", y = "Nombre de candidats")
````


````{r }
AdmisDef <- subset(PileData, Resultat == "Admis_Def" )  
ggplot(AdmisDef, aes(x = DateFichier, fill = Resultat)) +
  geom_bar() +
  theme(axis.text.x = element_text(angle = 45, hjust = 1)) +
  labs(title = "Nombre de candidats acceptés définitivement par date", x = "Date", y = "Nombre de candidats")  +
  scale_y_continuous(breaks = seq(0,20,by = 2))

AdmisDefProv <- subset(PileData, Resultat == "Admis_Def" | Resultat == "Admis_Prov" )  
ggplot(AdmisDefProv, aes(x = DateFichier, fill = Resultat)) +
  geom_bar() +
  theme(axis.text.x = element_text(angle = 45, hjust = 1)) +
  labs(title = "Nombre de candidats acceptés (définitivement ou provisoirement) par date", x = "Date", y = "Nombre de candidats")  +
  scale_y_continuous(breaks = seq(0,20,by = 2))

PileData %>% filter(Resultat == "Admis_Def" | Resultat == "Admis_Prov" | Resultat == "AttenteRep") %>% ggplot(aes(x = DateFichier, fill = Resultat)) +
  geom_bar() +
  theme(axis.text.x = element_text(angle = 45, hjust = 1)) +
  labs(title = "Nombre d'étudiants potentiels par date", x = "Date", y = "Nombre de candidats")  +
  scale_y_continuous(breaks = seq(0,50,by = 2)) # écrit en tidyyverse c'est quand même plus classe ! 

````

## Répartition des étudiants pour EHESS puis ENS 

````{r}
#Répartition du statut des candidats pour l'EHESS et l'ENS
table(EHESS$Statut_EHESS)

table(ENS$Statut_ENS)

table(SyntheseDuJour$Resultat, SyntheseDuJour$Etb)

````
````{r}  
# QQ stats de base ---- 
SyntheseDuJour %>% group_by(Resultat,) %>% summarise(Count = n())

````

L'ENS est en surbooking clair depuis le 8 juin ; arrêt du surbooking sur MM depuis ce jour (7 Def et 4 prov à cette date )
Le 11 juin j'ai arrêté le surbooking de l'EHESS et même j'ai dit que j'avais attribué 2 places hors mon master (dans l'espoir qu'on descende la liste à 7 et qu'on ne propose plus à personne le temps que je fasse le point)

````{r}
# créer un fichier PrStat qui ne conserve que les Etb de SyntheseDuJour qui ne sont pas des NA
PrStat <- SyntheseDuJour[!is.na(SyntheseDuJour$Etb),]
#table(PrStat$Resultat,PrStat$Etb)
#table(SyntheseDuJour$Resultat,SyntheseDuJour$Etb)


  
#SyntheseDuJour %>% group_by(Resultat, Etb) %>% summarise(Count = n())
SyntheseDuJour %>% group_by(Resultat, Etb) %>% summarise(Count = n()) %>% ggplot(aes(x = Resultat, y = Count, fill = Etb)) + geom_bar(stat = "identity")

````


## Suivi des listes d'attente 

* Rang 1er LC de l'EHESS : `r min(SyntheseDuJour$NoteEval[SyntheseDuJour$LC_EHESS == 1], na.rm = TRUE)`
* Candidat 1er LC de l'EHESS : `r min(SyntheseDuJour$Candidat[SyntheseDuJour$LC_EHESS == 1], na.rm = TRUE)`
* Rang du LC1 de l'EHESS sur la liste de l'ENS : `r min(SyntheseDuJour$LC_ENS[SyntheseDuJour$LC_EHESS == 1], na.rm = TRUE)`

* Rang 1er LC de l'ENS : `r min(SyntheseDuJour$NoteEval[SyntheseDuJour$LC_ENS == 1], na.rm = TRUE)`
* Candidat 1er LC de l'ENS : `r min(SyntheseDuJour$Candidat[SyntheseDuJour$LC_ENS == 1], na.rm = TRUE)`
* Statut du LC1 de l'ENS : `r min(SyntheseDuJour$Resultat[SyntheseDuJour$LC_ENS == 1], na.rm = TRUE)`


## Suivi des candidats qui sont en acceptés provisoires EHESS

```{r}
SyntheseDuJour %>% filter(Resultat == "Admis_Prov" & Etb == "EHESS") %>% select(Candidat, Statut_EHESS, Statut_ENS )
```

Donc aujourd'hui, le 19 juin les 5 candidats Admis provisoirement attendent en fait juste probablement d'être admis sur la liste ENS 
Au final (22 juin) c'est moins net puisque nous avons eu une démission et Lola qui hésite avec Amsterdam

## Les évolutions du jour 
````{r Evolutions du jour}
evol <- merge( SyntheseVeille, SyntheseDuJour, by = "id")
(myliste <- evol %>% select(Candidat.x, Resultat.x, Resultat.y) %>% filter(Resultat.x != Resultat.y))
(evol %>% filter(Resultat.x != Resultat.y) %>%  select(Candidat.x, ClassTot.x, NoteEval.x, Classement.x, Commentaires.x))
````



# Description des candidats admis
## Liste des candidats admis à l'ENS
### Admis définitivement (ENS)
````{r}
# Liste des candidats admis à l'ENS
(subset(SyntheseDuJour, Resultat == "Admis_Def" & Etb == "ENS") %>%  select(Candidat, ClassTot, NoteEval, Classement, Commentaires))
```` 

### Admis provisoirement (ENS)

````{r}
(subset(SyntheseDuJour, Resultat == "Admis_Prov" & Etb == "ENS") %>%  select(Candidat, ClassTot, NoteEval, Classement, Commentaires))

````
Point le 14 juin : Sur les 9 définitifs on 1 admissible ENS (+ IEP mais je pense qu'il va nous prendre plutôt que l'IEP). Les autres sont clairement pour nous je pense. 
Celui qui a provisoirement accepté me semblerait parfait mais manifestement il espère autre chose ; lui écrire ? ==> fait il est LC2 sur une formation qu'il préfère (qui n'a que 15 places mais bon il devrait l'avoir) 
==> Gain potentiel de 2 places au max (1 définitive et 1 provisoire) ; une place probable 
Point le 19 juin : aucun de nos candidats n'est pris au DENS ; donc j'arrête le surbooking ; nous sommes à 2 surbooké à l'EHESS sachant qu'il y a tjrs 3 admissibles ENS et 5 admis provisoires

## Liste des candidats admis à l'EHESS
### Admis définitivement (EHESS)

```{r}
# Liste des candidats admis à l'EHESS
(subset(SyntheseDuJour, Resultat == "Admis_Def" & Etb == "EHESS") %>%  select(Candidat, ClassTot, NoteEval, Classement, Commentaires))
```

### Admis provisoirement (EHESS)

```{r}
(subset(SyntheseDuJour, Resultat == "Admis_Prov" & Etb == "EHESS") %>%  select(Candidat, ClassTot, NoteEval, Classement, Commentaires))

```
Point le 14 juin : Au Final parmis les 4 admis définitivement, Julienne au moins risque de nous quitter car admissible pour la 2ème fois aux ENS. Lecuit était hyper motivée, les autres semblent aussi sûr

==> bref on libère une demi-place 
Pour les provisoires : Etienne est admissible à l'ENS-Ulm, Pour les autres difficiles de savoir 
==> Au total on peut faire une hypothèse raisonnable qu'on va perdre entre 2 et 3 étudiants entre les normaliens et les démissions pour admission dans d'autres masters

==> Entre l'EHESS et l'ENS on peut perdre entre 1 étudiant au mieux, et au pire 3 normaliens + 1 à 2 qui ont un autre master
Nous avons aujourd'hui 19 admis pour 18 places ; si on libère 2 places à l'EHESS on prend le risque d'être 23 au total mais peu probable) // si je fais ça ça veut dire que dès que l'un des nouveaux admis accepte la formation il faut diminuer le surbooking de 1. 

Le 14 juin j'ai décidé d'augmenter de deux la donnée d'appel pour l'EHESS et de laisser celle de l'ENS inchangée. (j'ai également laissé l'indication que nous avions trouvé deux candidats par ailleurs)

## Rang et classement des admis 

```{r Rang de classement des étudiants admis}
# Créer une variable RankCl qui regroupe par 10 les rangs de classement (NoteEval)
SyntheseDuJour$RankCl <- cut(SyntheseDuJour$NoteEval, breaks = seq(0, 100, by = 10), labels = c("0-10", "11-20", "21-30", "31-40", "41-50", "51-60", "61-70", "71-80", "81-90", "91-100"))
SyntheseDuJour %>% filter(Resultat == "Admis_Def" | Resultat  == "Admis_Prov") %>%  group_by(RankCl) %>% summarise(Count = n()) %>% 
  ggplot(aes(x = RankCl, y = Count, fill = "count")) + 
  geom_bar(stat = "identity")+
  theme(axis.text.x = element_text(angle = 0, hjust = 1))
```

### Répartition par classe de classement pour les admis définitifs et provisoires, puis Admis_Def, puis Admis_Prov

```{r}
SyntheseDuJour %>% filter(Resultat == "Admis_Def" | Resultat  == "Admis_Prov") %>%  group_by(RankCl) %>% summarise(Count = n()) 
SyntheseDuJour %>% filter(Resultat == "Admis_Def") %>%  group_by(RankCl) %>% summarise(Count = n())
SyntheseDuJour %>% filter( Resultat  == "Admis_Prov") %>%  group_by(RankCl) %>% summarise(Count = n())

```

### Répartition par note pour les admis définitifs et provisoires, puis Admis_Def, puis Admis_Prov, puis AttenteRep

```{r}
SyntheseDuJour %>% filter(Resultat == "Admis_Def" | Resultat  == "Admis_Prov") %>%  group_by(Classement) %>% summarise(Count = n())
SyntheseDuJour %>% filter(Resultat == "Admis_Def") %>%  group_by(Classement) %>% summarise(Count = n())
SyntheseDuJour %>% filter(Resultat == "Admis_Prov") %>%  group_by(Classement) %>% summarise(Count = n())
SyntheseDuJour %>% filter(Resultat == "AttenteRep") %>%  group_by(Classement) %>% summarise(Count = n())

```

## Genre des admis 
```{r}
#SyntheseDuJour$Genre <- as.factor(ifelse(SyntheseDuJour$Civilite == "M.", "Homme", "Femme"))
SyntheseDuJour$Genre <- factor(ifelse(SyntheseDuJour$Civilite == "M.", "Homme", "Femme"), levels = c("Homme", "Femme"))

SyntheseDuJour %>% 
  filter(Resultat == "Admis_Def" | Resultat  == "Admis_Prov") %>%  
  group_by(Genre) %>% 
  summarise(Count = n())

Sexe <- SyntheseDuJour %>% 
  filter(Resultat == "Admis_Def" | Resultat  == "Admis_Prov") 
round(prop.table(table(Sexe$Genre))*100,0)

```

## Age des admis 
```{r}
# SyntheseDuJour$Age <- as.numeric((as.Date(Sys.Date()) - as.Date(SyntheseDuJour$DOB)))/365.25 # fonctionne pas
SyntheseDuJour$Age <- as.numeric(2024) - as.numeric(substr(SyntheseDuJour$DOB, 7, 11))
SyntheseDuJour %>% filter(Resultat == "Admis_Def" | Resultat  == "Admis_Prov") %>%  group_by(Age) %>% summarise(Count = n())
```

## Mention au bac des Admis
### Mention au bac yc Covid

```{r}

## Mention au bac des retenus 
Mention <- merge(SyntheseDuJour %>% filter(Resultat == "Admis_Def" | Resultat =="Admis_Prov"), 
                 EvalComplete %>% select("id", ,"Type de baccalauréat ou titre admis en équivalence", "Série du baccalauréat", "Année d’obtention du baccalauréat","Mention obtenue")
                 , by = "id")
Mention$`Mention obtenue` <- ifelse(Mention$`Mention obtenue` == "Très bien avec les félicitations du jury", "TTB", Mention$`Mention obtenue`)
table(Mention$`Mention obtenue`)
round(prop.table(table(Mention$`Mention obtenue`))*100,1)

```

### Mention au bac hors Covid

```{r}
MentionHorsCovid <-  Mention %>% filter(`Année d’obtention du baccalauréat` != "2020") 
table(MentionHorsCovid$`Mention obtenue`)
round(prop.table(table(MentionHorsCovid$`Mention obtenue`))*100,1)

```




# Suivi de la liste d'attente
## Évolution du nombre de candidats en liste d'attente

```{r}
# Graphique nombre de candidats en liste d'attente par date
LC <- subset(PileData, Resultat == "LC" )
ggplot(LC, aes(x = DateFichier, fill = Resultat)) +
  geom_bar() +
  theme(axis.text.x = element_text(angle = 45, hjust = 1)) +
  labs(title = "Nombre de candidats en liste d'attente par date", x = "Date", y = "Nombre de candidats")
```

## Suivi des profils des candidats en liste d'attente EHESS

```{r}
# Profil des candidats en liste d'attente EHESS
SyntheseDuJour %>% filter(Statut_EHESS == "LISTE_ATTENTE") %>%  select(Candidat, ClassTot, NoteEval, Classement, Commentaires)

```

## Suivi des profils des candidats en liste d'attente ENS

```{r}
# Profil des candidats en liste d'attente ENS
SyntheseDuJour %>% filter(Statut_ENS == "LISTE_ATTENTE") %>%  select(Candidat, Statut_EHESS, ClassTot, NoteEval, Classement, Commentaires)

```


Au final avec le départ de Tangy José sur l'ENS on va arriver à Mensh Elise qui devrait refuser puis à Merzouk Munia qui a accepté l'EHESS mais est restée à l'ENS ; 
- si elle prend la place elle libère une place à l'EHESS ==> Cheikh est appelée 
- Si elle ne prend pas la place on passe à Etienne Pierre Antoine Admis Prov EHESS 

J'ai écrit un peu à tout ce petit monde le 21 juin au soir ; j'attends de voir demain matin pour prendre une décision

Point au 22 juin matin : 
- ENS : Nombre de candidats : J'ai 9 - 1 (Tanguy) sur ENS ==> 8 réels (dont 0 admissibles)
- EHESS : Nombre de canddiats : J'a 10 - 1 (Lola ? pas répondu mais On pense qu'elle va choisir Amsterdam) - 2 Admissibles 

==> En toute logique il faudrait que j'ouvre 1 à 2 places sur la liste EHESS 

- Mensh Elise a démissionné de la liste ENS ainsi que Lignières (ce qui nettoie pas mal la liste ENS)

Point le dernier jour (le 24 juin)
- En fait je me suis trompé le samedi en n'ouvrant qu'une place en surbooking alors que je voulais en ouvrir deux (j'ai pas fait attention au fait qu'on était déjà 10)
- J'ai ouvert la place manquante le dimanche mais manifestement ça ne sert à rien et les places n'ont pas été offertes aux derniers de la liste

On a donc au final 
- 9 à l'ENS en définitif (mais donc au moins un qui part et on le sait) ==> 8
- 9 à l'EHESS dont deux admissibles aux ENS + Lola qui risque de choisir Amsterdam ==> 6 à 9
- + 2 à hors mon master
==> TOTAL de 16 à 19 max (si personne d'autre ne nous quitte après mon master)
